臺灣臺南地方法院民事裁定
111年度監宣字第502號
聲  請  人  謝秀蓮
上列聲請人聲請准許處分受監護宣告人之財產事件，本院裁定如
下：
    主      文
許可聲請人代理受監護宣告人李蟬伊處分受監護宣告人李蟬伊所
有如附表所示之不動產。　　
    理　　　由
一、本件聲請意旨略以：聲請人之三女李蟬伊前經本院於民國11
    1年4月29日以111年度監宣字第195號裁定宣告為受監護宣告
    之人，並選定聲請人為監護人，指定李宛蓉為會同開具財產
    清冊之人。因受監護宣告人李蟬伊之祖父即被繼承人李錦郎
    於111年2月10日已歿，遺有土地1筆，受監護宣告人李蟬伊
    自幼即有智能障礙，無法自立生活且無謀生能力，父親李永
    靖又已早逝，由母親即聲請人、祖父母扶養迄今。被繼承人
    李錦郎之遺產僅農地1筆，然繼承人眾多，受監護宣告人李
    蟬伊僅能分得應繼分1/36，依土地公告現值計算，價值新臺
    幣（下同）46,834元【計算式：1,686,000元×1/36】，土地
    數人公同共有，每人持分過少，導致處分不易亦難以發揮經
    濟效益，且受監護宣告人李蟬伊無謀生能力，又有日常生活
    等養護費用開銷，因被繼承人李錦郎之喪事由其配偶李陳金
    丹支付、辦理，故全體繼承人協議由李陳金丹單獨取得系爭
    土地全部所有權。為此，李陳金丹支付受監護宣告人李蟬伊
    95,000元之補償，相當於2倍之土地應有部分公告現值之金
    額，使受監護宣告人李蟬伊得將現金用於支應自己日常生活
    必要開銷，此補償金已存入受監護宣告人李蟬伊之郵局存款
    帳戶內，為此，爰依民法第1101條第2項第1款之規定，請求
    准予處分如附表所示之財產等語。
二、按監護人對於受監護人之財產，非為受監護人之利益，不得
    使用、代為或同意處分。監護人為下列行為，非經法院許可
    ，不生效力：代理受監護人購置或處分不動產。代理受
    監護人，就供其居住之建築物或其基地出租、供他人使用或
    終止租賃。監護人不得以受監護人之財產為投資。但購買公
    債、國庫券、中央銀行儲蓄券、金融債券、可轉讓定期存單
    、金融機構承兌匯票或保證商業本票，不在此限，民法第11
    01條定有明文。該條規定，依民法第1113條規定，準用於成
    年人之監護。
三、經查：
（一）聲請人之三女李蟬伊前經本院111年度監宣字第195號裁定
      宣告為受監護宣告之人，並選定聲請人為監護人，及指定
      李宛蓉為會同開具財產清冊之人，且聲請人已於111年6月
      16日向本院陳報其與會同開具財產清冊之人李宛蓉開具之
      受監護宣告人李蟬伊財產清冊等情，業經本院調閱前開案
      卷核閱綦詳。又聲請人主張受監護宣告人李蟬伊之祖父李
      錦郎於111年2月10日死亡，遺有如附表所示之遺產，由受
      監護宣告人李蟬伊與案外人李陳金丹、李明哲、李明浩、
      李素杏、李阿蕊、李素菁、李素真、李素玲、李有成、李
      宛蓉、李含虹共同繼承，受監護宣告人李蟬伊應繼分為1/
      36等情，業據其提出現戶戶籍謄本、除戶戶籍謄本、繼承
      系統表、土地登記第一類謄本、遺產分割協議書在卷可稽
      ，堪可採信。
（二）又依聲請人所主張上開遺產分割方法，受監護宣告人所受
      分配價值並未少於其應繼分，且以現金補償受監護宣告人
      ，該筆款項尚可用於受監護宣告人日常生活、醫療費用所
      需，核與受監護宣告人李蟬伊之利益尚無不合，從而，聲
      請人聲請代理受監護宣告人李蟬伊處分如附件所示之遺產
      ，應予准許。
四、依家事事件法第164條第2項，裁定如主文。
中　　華　　民　　國　　111 　年　　9 　　月　　19　　日
                     家事法庭法　官　許嘉容
以上正本係照原本作成。　　　　　　　　　
如不服本裁定，應於送達後10日內向本院提出抗告狀，並繳納抗
告費新臺幣1,000元。
中　　華　　民　　國　　111 　年　　9 　　月　　22　　日
                              書記官  李雅涵　
　　　　　　　　　　　　　　　　
附表：
不    動    產    標    的  權利範圍      價額 臺南市○○區○○段000地號土地    全部 （公同共有） 公告現值 1,686,000元